---
title: "Контроль процесса разрешения обращений"
author: "Тушавин В. А."
date: "Wednesday, October 15, 2014"
output:
  html_document:
    keep_md: yes
---

Целью данной работы является анализ загруженности персонала технической поддержки на основании поиска закономерности между входным потоком и числом обращений, находящихся в работе. 

При использовании материалов ссылка на статью в журнале *Тушавин В.А. Использование инструментов менеджмента качества для контроля загрузки ИКТ персонала// Век качества: Связь, сертификация, управление, экономика* обязательна!

Подключаем библиотеки

```{r initl, message=FALSE}
library(ggplot2)
library("extrafont")
library(kSamples)
library(scales)
loadfonts("win")
```

загружаем исходные данные

```{r}
SC<-read.csv("datafile.csv",sep=";",dec=".")
dim(SC)
summary(SC)
```

Проведем необходимые преобразования для последующего анализа. Первые две колонки представим факторами, добавим колонку, соответсвующую разнице количеству обращений в работе, зная, что на начало 2012 года в работе было 150 обращений.

```{r}
SC$year<-as.factor(SC$year)
SC$day<-as.factor(SC$day)
SC$atwork<-SC$SC_in-SC$SC_out+150
summary(SC)
head(SC)
```

Уберем значения, связанные с работой в выходные дни. Анализ показывает, что число заявок в эти дни не превышает 20.

```{r}
SC<-subset(SC,SC_in>20)
summary(SC)
head(SC)
dim(SC)
```


Анализ распределения входящих обращений по годам

```{r pic1,warning=F}

p<-ggplot(SC,aes(x=year,y=SC_in))
p+geom_violin()+theme_bw(base_size = 12,base_family ="Times New Roman")+scale_x_discrete(name="Год")+scale_y_continuous(name="Количество поступивших обращений")+geom_boxplot(width=.1,fill="black",outlier.color=NA)+stat_summary(fun.y=median,geom="point",fill="white",shape=21,size=4)
ggsave("pic1.wmf",width=6, height=4)
```

Рисунок 1 - диаграмма типа "скрипка" для входящих обращений.

******

Виузально распределения 2013 и 2014 года выглядят сходными. Проверим их с помощью непараметрического теста Андерсона-Дарлинга для двух выборок входных потоков.

```{r}
ad.test(subset(SC,year==2013)$SC_in,subset(SC,year==2014)$SC_in)

```

Как видим по p-значению.0.05, гипотеза о том, что данные выборки были взяты из единой генеральной совокупности не отвергается.

В то же время, 2012 год явно отличается меньшим количеством обращений.

```{r}
ad.test(subset(SC,year==2012)$SC_in,subset(SC,year==2013)$SC_in)

```

Построим график зависимости числа обращений в работе от числа входящих обращений

```{r pic2,warning=F}
p<-ggplot(SC)
p+geom_point(aes(x=SC_in,y=atwork,fill=year,color=year,shape=year),size=3)+scale_y_continuous(name="Число обращений в работе" )+theme_bw(base_size = 12,base_family ="Times New Roman")+scale_x_continuous(name="Число входящих обращений")+geom_smooth(aes(x=SC_in,y=atwork),method=lm)
ggsave("pic2.png",width=6, height=4)

```
Построим модель

```{r}
summary(mdl1<-lm(atwork~SC_in,data=SC))
confint(mdl1)

```

Как видим, регрессия кажется значимой, однако с достаточно большим шумом. 

```{r}
exp(predict(mdl1,newdata=data.frame(SC_in=c(250,350))))
```


Само число обращений в работе в 2014 году представлено нормальным распределеним, что подтверждается тестом:

```{r}
SC.y2014<-subset(SC,year==2014)
shapiro.test(SC.y2014$atwork)
dim(SC.y2014)
```

В таких условиях можно использовать контрольные карты.

```{r}
library(qcc)
calls_at_work<-SC.y2014$atwork[1:25]
qcc.options(bg.margin="white")
qcc(calls_at_work, type = "xbar.one", plot = TRUE)

```

```{r}
calls_at_work.r <- matrix(cbind(calls_at_work[1:length(calls_at_work)-1], calls_at_work[2:length(calls_at_work)]), ncol=2)
qcc(calls_at_work.r, type="R", plot = TRUE)

```


Информация об используемых пакетах
```{r}
sessionInfo()
```


